# 同一控制下企业合并期初数列报

提问人：melin 时间：2019-10-31 06:30:15
请教称版主 @chenyiwei
案例背景：A 公司下有C、D两家子公司。 2019 年 10 月 1 日 A公司将C、D 分立为一个新的B 公司，同时 B公司作为 C、D 的母公司。因原同属 A 公司控制，此次分立属同一控制下企业合并，根据合并报表准则第三十二 “条母公司在报告期内因同一控制下企业合并增加的子公司以及业务，编制合并资产负债表时，应当调整合并资产负债表的期初数，同时应当对比较报表的相关项目进行调整，视同合并后的报告主体自最终控制方开始控制时点起一直存在。”
疑惑： 1 、B公司在编制合并资产负债表时，是否可以因同属 A 公司共同控制，而视同 2019 年 1 月 1 日已经存在而编制合并资产负债表的期初数？
2 、如同一控制下合并的合并报表编制最早只能追溯到合并方 B 的成立日（ 2019 年 10 月 1 日），那 2019 年期末合并资产负债表是否不应当列示期初数？

回答人：chenyiwei
1 、不可以，B公司的合并报表只能从其成立日开始编制。
2 、 2019 年期末合并资产负债表不应当列示期初数。